【裁判字號】    89,訴緝,25
【裁判日期】    890410
【裁判案由】    殺人未遂
【裁判全文】
臺灣高雄地方法院刑事判決                          八十九年度訴緝字第二五號
    公  訴  人  臺灣高雄地方法院檢察署檢察官
    被      告  丙○○
    指定辯護人  本院公設辯護人  乙○○
右被告因殺人未遂案件，經檢察官提起公訴（八十八年度偵字第一二一二五號），本
院判決如左：
    主  文
丙○○殺人未遂，處有期徒刑伍年貳月，褫奪公權伍年。
開山刀壹把，沒收。
    事  實
一、丙○○因與甲○○之兄陳連素有嫌隙，於民國八十八年二月八日凌晨二時四十分
    許，在高雄市鼓山區○○○路一二一巷卅八號前，藉著酒意大罵陳連，甲○○不
    堪其擾，乃請管區警員將其帶走，丙○○憤而揚言，要拿東西來修理甲○○，約
    十分鐘後，丙○○基於殺人犯意，回家持開山刀乙把折回原處，趁甲○○不注意
    之際，憤而朝甲○○右後肩部砍殺一刀（傷口二十×一×一公分），甲○○負傷
    逃避，丙○○仍不肯罷手，自後追殺約三十餘公尺，嗣經路人阻止，始未行凶得
    逞，而甲○○經送醫急救，始幸免於難。
二、案經高雄市政府警察局鼓山分局報請臺灣高雄地方法院檢察署檢察官偵查起訴，
    嗣丙○○逃匿，經本院發佈通緝，於八十九年二月十九日緝獲。
    理  由
一、訊據被告丙○○固坦承於右揭時地，手持開山刀砍殺甲○○之事實，惟矢口否認
    有殺人之犯行，辯稱：伊當時僅是要教訓甲○○，並無殺死他之犯意，且伊砍殺
    甲○○後，未有追殺甲○○三十餘公尺之情云云。惟查：
（一）右開事實，業據被害人甲○○指訴『當時丙○○因酒後在案發地吵鬧，被我大
      哥陳連及鄰居出面制止而發生口角，我上前調解，適有派出所員警到場處理，
      丙○○就當場說：「等一下要拿傢伙來打架」等語，員警勸後離去，隔十分鐘
      丙○○就持開山刀向我背部砍殺乙刀，我受傷後往鼓山二路逃避，丙○○持刀
      繼續追殺三十餘公尺，才由陌生路人阻止，隨後將我送醫急救」等情綦詳，核
      與證人即現場目擊者施居到庭具結證述：「當時我正在睡覺，後來被他們吵架
      聲吵醒後，我出來看見很多人在吵架，不久就看到丙○○持刀向甲○○砍下去
      ，甲○○被砍後就跑了，丙○○有追甲○○」（本院卷第三三頁）等語相符，
      是被告所辯其砍後並無再追殺甲○○等語，尚難採信。此外，並有診斷證明書
      二紙及開山刀一把扣案可資佐證。
（二）扣案被告所持開山刀之刀柄長十八公分，刀身長三十公分，總長四十八公分，
      刀身厚實，刀鋒銳利，此有相片一紙及本院勘驗筆錄在卷可稽（本院卷第三八
      頁），上開開山刀，對人體具有嚴重之殺傷力，應為一般人所得認知，被告以
      手持開山刀砍向甲○○右後肩部接近頸部要害之部位，致其受有傷口二十×一
      ×一公分之傷勢，經送醫急救治療，始免於難，且被告於砍殺被害人受創後，
      猶未罷手，仍追殺其達三十餘公尺，經他人攔阻，始未得逞，足見被告當時砍
      殺被害人時用力至猛，殺意甚堅，是被告持刀砍殺被害人時，應有殺人犯意，
      殊無庸置疑。
（三）綜上所述，被告所辯，顯屬卸責之詞，要無可採，本件事證明確，被告犯行，
      洵堪認定。
二、核被告所為，係犯刑法第二百七十一條第二項、第一項之殺人未遂罪。其未遂犯
    行，依刑法第二十六條規定減輕之。爰審酌被告僅因細故，即持刀械施用暴力，
    恣意戕害他人生命，犯後猶未與被害人達成民事和解，及被害人所受傷害非輕等
    一切情狀，量處如主文所示之刑，並依其犯罪之性質認有褫奪公權之必要，併予
    宣告褫奪公權五年。扣案開山刀一把，係被告所有，且為其犯殺人未遂罪所用之
    物，業經被告供明在卷，爰併依刑法第三十八條第一項第二款規定宣告沒收。
據上論斷，應依刑事訴訟法第二百九十九條第一項前段，刑法第二百七十一條第二項
、第一項、第二十六條前段、第三十七條第二項、第三十八條第一項第二款，判決如
主文。
中      華      民      國    八十九    年      四      月      十      日
                              臺灣高雄地方法院刑事第二庭
                                   法  官  施  柏  宏
右正本證明與原本無異。
如不服本判決，應於判決送達後十日內，向本院提出上訴狀。
                                   書記官  邱  秋  珍
中    華    民    國      八十九      年      四      月      十一      日
附錄本案論罪科刑法條：
刑法第二百七十一條：殺人者，處死刑、無期徒刑或十年以上有期徒刑。


司法院資訊處製作；財團法人民間司法改革基金會備份。
